最高法院刑事判決　　　　　　　　　 111年度台上字第2434號
上　訴　人　趙光中




上列上訴人因違反毒品危害防制條例案件，不服臺灣高等法院臺
中分院中華民國110年12月16日第二審判決（110年度上訴字第18
83號，起訴案號：臺灣臺中地方檢察署109年度偵字第22589、23
089、27608號），提起上訴，本院判決如下：
    主  文
上訴駁回。
    理  由
一、按刑事訴訟法第377 條規定，上訴於第三審法院，非以判決
    違背法令為理由，不得為之。是提起第三審上訴，應以原判
    決違背法令為理由，係屬法定要件。如果上訴理由書狀並未
    依據卷內訴訟資料，具體指摘原判決不適用何種法則或如何
    適用不當，或所指摘原判決違法情事，顯與法律規定得為第
    三審上訴理由之違法情形，不相適合時，均應認其上訴為違
    背法律上之程式，予以駁回。本件經原審審理結果，認上訴
    人趙光中有原判決犯罪事實欄所記載之犯行，因而撤銷第一
    審之不當科刑判決，改判論處上訴人共同犯販賣第二級毒品
    未遂罪刑，及諭知相關之沒收、銷燬。已詳敘其調查、取捨
    證據之結果，與如何憑以認事用法及量刑之理由。從形式上
    觀察，原判決並無足以影響判決結果之違法情形存在。
二、經查，刑之量定，屬為裁判之法院得依職權裁量之事項，苟
    其量刑已以行為人之責任為基礎，並斟酌刑法第57條各款所
    列情狀，在法定刑度內，酌量科刑，無顯然失當或違反公平
    、比例及罪刑相當原則者，亦無偏執一端，致明顯失出失入
    情形，自不得指為違法。而刑法第59條之酌量減輕其刑，必
    須犯罪另有特殊之原因與環境，在客觀上足以引起一般同情
    ，認為宣告法定最低度刑期，猶嫌過重者，始有其適用。原
    判決已依累犯規定加重其刑後，再依刑法第25條第2 項，及
    毒品危害防制條例第17條第2 項偵審中自白之規定遞予減輕
    其刑，而以其責任為基礎，具體審酌刑法第57條所定之科刑
    標準等一切情狀，並說明上訴人明知甲基安非他命對身心之
    危害，竟無視國家禁令仍予販賣，將助長濫用毒品者成癮之
    惡習，滋生可能之犯罪危害社會治安，惟上訴人之交易對象
    係配合警方而佯裝購買乃致未遂，及所欲販賣毒品之數量非
    鉅，並兼衡上訴人犯後坦承之態度、其犯罪目的、手段與教
    育智識程度、家庭狀況等一切情狀，復予敘明依上訴人本件
    犯罪行為之情節，客觀上無情堪憫恕或特別之處，再衡以其
    販賣毒品犯行影響所及，就國家、社會法益亦不能豁免而危
    害甚鉅，上訴人明知毒品危害甚大，若於法定刑及處斷刑外
    ，再適用刑法第59條之規定減輕其刑，不符禁絕毒品來源之
    刑事政策，況本件犯行已依前揭規定遞減其刑，應認無從依
    刑法第59條規定酌量減輕其刑，而量處有期徒刑2年8月等旨
    。經核所為量刑並無悖於刑罰相當原則、比例原則及平等原
    則等違法，上訴意旨指原判決量刑過重，指摘原判決有量刑
    失衡之違法，係就原判決已詳予說明之量刑理由，重為爭執
    ，洵非上訴第三審之合法理由。
三、綜上，本件上訴係就原判決已說明論述之量刑事項，徒憑己
    見再事爭執，核與得為第三審上訴理由之違法情形不相適合
    ，其上訴為違背法律上之程式，應予駁回。
據上論結，應依刑事訴訟法第395條前段，判決如主文。
中    華    民    國   111    年    4     月    28    日
                  刑事第二庭審判長法  官  林  勤  純  
                                  法  官  王  梅  英  
                                  法  官  李  釱  任  
                                  法  官  吳  秋  宏  
                                  法  官  莊  松  泉  
本件正本證明與原本無異
                                  書記官
中    華    民    國   111    年    5     月    3     日